【裁判字號】    89,訴,1200
【裁判日期】    890630
【裁判案由】    毒品危害防制條例
【裁判全文】
臺灣臺中地方法院刑事判決                        八十九年度訴字第一二號
    公  訴  人  臺灣臺中地方法院檢察署檢察官
    被      告  甲○○
右列被告因毒品危害防制條例案件，經檢察官提起公訴 (八十九年度毒偵字第二六七
三號，本院判決如左︰
    主      文
甲○○連續施用第一級毒品，處有期徒刑拾月，送驗後扣案之第一級毒品海洛因貳包
（淨重壹點肆公克，包裝重零點捌零公克）沒收銷燬之。又連續施用第二級毒品，
處有期徒刑陸月，扣案之第二級毒品安非他命壹包（毛重零點陸公克）沒收銷燬之，
吸食器壹組沒收。主刑部分應執行有期徒刑壹年貳月。
    事      實
一、甲○○曾於民國八十四年四月十日因竊盜案件，經臺灣花蓮地方法院判處有期徒
    刑八月，緩刑五年確定。復因施用毒品案件，經臺灣花蓮地方法院裁定送勒戒所
    觀察、勒戒後，認無繼續施用毒品之傾向，臺灣花蓮地方法院檢察署檢察官乃於
    八十七年九月十五日以八十七年度偵字第三一八三號為不起訴處分確定。詎蕭某
    猶不知警惕，再因施用毒品案件，經臺灣花蓮地方法院裁定送勒戒所觀察、勒戒
    後，認有繼續施用毒品之傾向，臺灣花蓮地方法院裁定令入戒治處所施以強制戒
    治一年，其施用第二級毒品刑事案件，則由臺灣花蓮地方法院花蓮簡易庭於八十
    八年十月三十日判處有期徒刑四月，如易科罰金，以三百元折算一日。嗣蕭某因
    戒治之成效經評定合格，經同院裁定停止戒治併付保護管束。蕭某於保護管束期
    間，猶不知自我約束，明知海洛因已列為毒品危害防制條例第二條第二項第一款
    所稱之第一級毒品，又基於概括之犯意，自八十九年三月間起至八十九年四月七
    日凌晨零時許止，由綽號「阿勇」之年籍、姓名均不詳之男子處購得第一級毒品
    海洛因，即連續在臺中市○○區○○街六十一巷十弄二號二樓朋友住處，將第一
    級毒品海洛因置入香煙中以火點燃吸入體內之方式，施用毒品海洛因，前後共施
    用三次。又明知安非他命已列為毒品危害防制條例第二條第二項第二款所稱之第
    二級毒品，另基於概括之犯意，自八十九年三月間起至八十九年四月七日下午五
    時許止，由前揭「阿勇」處購得第二級毒品安非他命，即連續在上址，將第二級
    毒品安非他命置放吸食器內，以火點燃燒烤產生煙霧吸食之方式，施用毒品安非
    他命多次，平均約二至三日施用一次。嗣於八十九年四月七日下午十時許，在上
    址為警持搜索票查獲，並當場扣得其所有之海洛因二包（嗣後送檢驗，檢驗後淨
    重壹點肆公克，包裝重零點捌零公克）、安非他命一包（毛重零點陸公克）及
    安非他命吸食器一組，警方採其尿液送鑑定結果亦呈甲基安非他命陽性反應。
二、案經臺中市警察局第三分局報請臺灣臺中地方法院檢察署檢察官偵查起訴。
    理      由
一、前揭事實，業據被告甲○○分別於警、偵訊及本院審理時坦承不諱，並有如事實
    欄所示之物扣案可資佐證，而扣案之粉末經送檢驗結果，確含海洛因成分，有法
    務部調查局鑑定通知書一份在卷足憑，另被告為警查獲後所採集之尿液，經送檢
    驗結果，呈甲基安非他命陽性反應，有臺中市衛生局煙毒尿液檢驗成績書一紙附
    卷可稽。雖被告尿液中未檢出海洛因經施打進入人體，藉人體解毒系統之代謝作
    用而分解成藥（毒）性較低之嗎啡反應，惟按吸毒者依個人之體質及吸收能力之
    不同，其藥性自體內排出之時間及數量亦有所差異，據被告供稱其每次吸食之量
    很少，是被告尿液中雖未檢出嗎啡反應，應與經驗法則及論理法則無違，不足以
    為有利被告之證據，況依常情而言，持有毒品者多數係為供吸食而來，是被告前
    開有關施用毒品之自白，仍應視為與事實相符。是本件事證明確，被告犯行洵堪
    認定。
二、按海洛因、安非他命分屬毒品危害防制條例第二條第二項第一款、第二款所指之
    第一級及第二級毒品，合先敘明。被告曾因施用毒品案件，經臺灣花蓮地方法院
    裁定送勒戒所觀察、勒戒後，認無繼續施用毒品之傾向，臺灣花蓮地方法院檢察
    署檢察官乃於八十七年九月十五日以八十七年度偵字第三一八三號為不起訴處分
    確定，再因施用毒品案件，經臺灣花蓮地方法院裁定送勒戒所觀察、勒戒後，認
    有繼續施用毒品之傾向，臺灣花蓮地方法院裁定令入戒治處所施以強制戒治一年
    ，有臺灣臺中地方法院檢察署刑案資料查註紀錄表一份在卷足憑。被告於保護管
    束期間，三犯施用毒品案件，核其所為係分別犯同條例第十條第一項及第二項之
    施用第一級、第二級毒品罪。被告施用第一級、第二級毒品，其持有毒品之行為
    ，意在供己施用，故持有之低度行為，應為施用之高度行為所吸收，不另論罪。
    被告先後多次施用第一級毒品海洛因及第二級毒品安非他命之犯行，各時間緊接
    ，且觸犯構成要件相同之罪，顯係分別基於概括犯意反覆為之，均應依刑法第五
    十六條連續犯之規定，論以一罪，並各加重其刑。而被告所犯上開二罪間，犯意
    各別、構成要件互殊，應分論併罰。查被告因施用毒品犯行，經觀察、勒戒後，
    猶不加克制，故態復萌，再施用毒品不輟，無視於毒品對於自身健康之戕害及國
    家對於杜絕毒品犯罪之禁令，惡性非輕，惟審酌被告犯後坦承犯行，態度尚佳，
    及施用毒品者均具有相當程度之生理成癮性及心理依賴性，戒除不易，且犯罪心
    態亦與一般刑事犯罪之本質不同，非難性較低等一切情狀，量處如主文所示之刑
    ，並定其應執行之刑，以資懲儆。扣案之海洛因二包（淨重壹點肆公克，包裝
    重零點捌零公克）、安非他命一包（毛重零點陸公克），應依毒品危害防制條例
    第十八條第一項前段沒收銷燬之。至送驗用罄部分，因已滅失，爰不另為沒收銷
    燬之諭知，併此敘明。另扣案之安非他命吸食器壹組，為被告所有並供施用毒品
    犯罪所用之物，惟非專供施用毒品之器具，業據被告供述甚明，應依刑法第三十
    八條第一項第二款宣告沒收。
據上論斷，應依刑事訴訟法第二百九十九條第一項前段、毒品危害防制條例第十條第
一項、第二項、第二十條第三項前段、第十八條第一項前段，刑法第十一條前段、第
五十六條、第五十一條第五款、第三十八條第一項第二款，判決如主文。
中    華    民    國      八十九      年      六      月    三十        日
                                    臺灣臺中地方法院刑事第七庭
                                        法  官  劉  錫  賢
右正本證明與原本無異。
如不服本判決，應於判決送達後十日內向本院提出上訴狀，上訴於臺灣高等法院臺中
分院( 須附繕本 )。
                                        書記官
中    華    民    國      八十九      年      六      月    三十        日
附錄論罪科刑之法條︰
毒品危害防制條例第十條第一項：
施用第一級毒品者，處六月以上五年以下有期徒刑
毒品危害防制條例第十條第二項：
施用第二級毒品者，處三年以下有期徒刑。


司法院資訊處製作；財團法人民間司法改革基金會備份。
